

VÍTOR IAN DOS SANTOS GONÇALVES

SOBRE

Meu nome é Vítor lan, tenho 18 anos e desde pequeno sou apaixonado pela área da tecnologia, e tenho bastante curiosidade em aprender sobre. Há um ano abri minha empresa de moda masculina, aplicando os conhecimentos já adquiridos com o aprendizado que venho adquirindo em minha faculdade e cursos.

- CONTATO
- 8 BELO HORIZONTE MG | 30660-020
- goncalvesvitorian@gmail.com
- +55 (31) 9 9197-4462

HABILIDADES

- F HTML
- © CSS
- JS ____
- JAVA _____
- **♦** GIT
- PS EDIÇÃO DE VÍDEO / IMAGEM

EXPERIÊNCIA

EXPERIÊNCIA PESSOAL

- Montagem e conhecimento de Hardware em Pc's
- Manutenção em sistemas Windows (formatação, instalação, reparos, ativação, Bios, etc)
- Linguagens de programação: HTML, CSS, JS, JAVA

EXPERIÊNCIA PROFISSIONAL

Gráfica Montreal, Belo Horizonte — Designer (Estágio)

Fevereiro 2021 - Junho 2021

Design de mídia social, e serviços gráficos. Controlava a máquina de impressão em grande escala.

Designer Gráfico, Freelancer

2016 - 2021

Design de mídia social. Desenvolvendo logotipos, serviços gráficos e websites.

Novo Mundo Cosméticos, Belo Horizonte — Auxiliar Administrativo

Julho de 2020 - Fevereiro 2021

Desempenhava função de design, fazendo arte para sites e redes sociais. Administrava mercado livre e o site. Efetuava os boletos pela caixa, lançando também a demanda e produtos no sistema.

PROJETOS

- Site Sollution Cosméticos
- Site Prodata Editora Gráfica
- Loja de Moda Masculina Nairo Store
- Portifólio Pessoal
- Tools.net
- Music.nc
- Sites e Aplicativos Desenvolvidos Durante Estudos.

EDUCAÇÃO

 Análise e Desenvolvimento de Sistemas, UNA Barreiro — Graduação

Fevereiro de 2021 - (Conclusão em 2023)

Designer Gráfico, SAGA CENTRO — Curso
Outubro 2016 - Dezembro 2018

CERTIFICADOS

- Start Saga (Ilustração Vetorial, Edição de Vídeo/ Imagens, Modelagem 3D, Desenvolvimento de jogos.)
- Git e GitHub Prof. Matheus Battisti (Udemy)
- Desenvolvimento WEB Prof. Jorge Sant Ana & Prof. Jamilton Damasceno (Udemy)







INTERMEDIÁRIO